【裁判字號】    89,易,1178
【裁判日期】    891106
【裁判案由】    違反電子遊戲場業管理條例
【裁判全文】
臺灣屏東地方法院刑事判決                        八十九年度易字第一一七八號
    公  訴  人  臺灣屏東地方法院檢察署檢察官
    被      告  甲○○
    選任辯護人  黃光宇
右列被告因違反電子遊戲場業管理條例案件，經檢察官提起公訴（八十九年度偵字第
三九二三號），本院判決如左：
     主  文
甲○○無罪。
     理  由
一、公訴意旨略以：被告甲○○明知未依電子遊戲場業管理條例規定，向主管機關辦
    理營利事業登記者，不得經營電子遊戲場業，卻自民國（下同）八十九年五月上
    旬起，未依電子遊戲場業管理條例之規定，向主管機關辦理營利事業登記，而在
    屏東縣萬丹鄉崙頂尾「萬大釣蝦場」，經營電子遊戲場業，嗣八十九年六月十五
    日晚上九時許，經警在上址查獲，因認被告涉有違反電子遊戲場業管理條例案件
    第十五條未依本條例規定辦理營利事業登記，而經營電子遊戲場業罪嫌。
二、按「犯罪事實應依證據認定之，無證據不得推定其犯罪事實。」又「不能證明被
    告犯罪或其行為不罰者，應諭知無罪之判決。」刑事訴訟法第一百五十四條、第
    三百零一條第一項分別定有明文。
三、本件公訴人認被告甲○○涉有違反電子遊戲場業管理條例案件第十五條未依本條
    例規定辦理營利事業登記，而經營電子遊戲場業罪嫌，無非係以處理現場即屏東
    縣警察局屏東分局公館派出所員警乙○○證稱：現場係開放式場所，且查獲時，
    場內有很多煙蒂及檳榔渣等情，足認上開電玩機台係供不特定人把玩，因此，被
    告辯稱：係供員工娛樂云云，尚難採信，此外，復有警卷所附之現場臨檢紀錄表
    乙紙可參為論據，訊據被告甲○○堅詞否認任何犯行，辯稱：該電動機具係擺在
    員工宿舍中，只提供釣蝦場員工娛樂用等語。經查上開該二台電動機具係擺在櫃
    檯旁邊一個小房間，大約距離大門約十五公尺，員警取締時只見電動機具插著電
    源，但無消費者且無賭資一節，業據屏東縣警察局屏東分局公館派出所員警乙○
    ○到庭證述明確，有審理筆錄附卷可稽，另參以證人許榮利、陳文章二人均證稱
    上開電動機具係員工娛樂用不是給顧客使用，有審理筆錄附卷可稽，足見被告所
    辯上開電動機具只提供釣蝦場員工娛樂用一節應非子虛，堪信為真實。
四、按本條例所稱電子遊戲場業，指設置電子遊戲機供不特定人益智娛樂之營利事業
    ，電子遊戲場業管理條例第三條定有明文。本件公訴人所舉之證據，尚不足以證
    明被告有違反該條例第十五條未依本條例規定辦理營利事業登記，而經營電子遊
    戲場業之犯行，此外復查無其他積極證據足資證明被告有右揭犯行，揆諸前開說
    明，應為被告無罪之判決。
據上論斷，應依刑事訴訟法第三百零一條第一項，判決如主文。
本件經檢察官廖椿堅到庭執行職務。
中      華      民      國      八十九      年    十一  月    六        日
                                      臺灣屏東地方法院刑事第二庭
                                          法  官    何清富
右正本證明與原本無異。
對於本判決如有不服應於收受送達後十日內向本院提出上訴書狀上訴於台灣高等法院
高雄分院並按他造當事人之人數附具繕本。
                                           書記官   謝天祥
中     華     民       國     八十九       年    十一   月    六        日


司法院資訊處製作；財團法人民間司法改革基金會備份。
